臺灣臺中地方法院刑事判決　　　　 96年度豐交簡上字第613號
上　訴　人　臺灣臺中地方法院檢察署檢察官
被　　　告　甲○○
上列上訴人因被告公共危險等案件，不服本院豐原簡易庭中華民
國96年5月22日96年度豐交簡字第422號第一審簡易判決（聲請簡
易判決處刑案號：96年度速偵字第2124號）提起上訴，本院管轄
之第二審合議庭判決如下：
    主    文
原判決撤銷。
甲○○服用酒類，不能安全駕駛動力交通工具而駕駛，處有期徒
刑參月，如易科罰金，以新臺幣壹仟元折算壹日，減為有期徒刑
壹月又拾伍日，如易科罰金，以新臺幣壹仟元折算壹日；又因過
失傷害人，處有期徒刑貳月，如易科罰金，以新臺幣壹仟元折算
壹日，減為有期徒刑壹月，如易科罰金，以新臺幣壹仟元折算壹
日。應執行有期徒刑貳月，如易科罰金，以新臺幣壹仟元折算壹
日。
    犯罪事實
一、甲○○領有適當之駕駛執照，於民國96年4月23日下午1時10
    分許起，迄同日下午3 時20分許止，在臺中縣新社鄉友人處
    飲用啤酒後，已達不能安全駕駛動力交通工具之程度，竟仍
    駕駛車牌號碼9776-LK號自小客車離去。嗣於同日下午3時40
    分許，沿崑山往新社方向行駛，行經新社鄉○○街128 巷昆
    山枝6 電桿前彎道時，本應注意車前狀況，隨時採取必要之
    安全措施，且當時並無不能注意情形，竟因不勝酒力疏未注
    意，致與對向由乙○○所騎乘車牌號碼為JX8-597 號之重機
    車碰撞，造成乙○○人車倒地，受有鼻骨骨折、鼻部表淺撕
    裂傷、左大腿疼痛等傷害。嗣經警測得其酒後吐氣所含酒精
    濃度達每公升1.08毫克。
二、案經告訴人乙○○訴請臺中縣警察局東勢分局報請臺灣臺中
    地方法院檢察署檢察官偵查後，聲請依簡易判決處刑。
    理    由
一、前揭犯罪事實，業據被告甲○○坦承不諱，核與告訴人乙○
    ○指訴之情節相符，復有酒精測定紀錄表，道路交通事故現
    場圖、道路交通事故調查報告表（一）、（二）、東勢鎮農
    會附設農民醫院診斷書各1份，及肇事現場照片8張附卷可稽
    。按刑法第185條之3所稱「不能安全駕駛」係參考德國、美
    國之標準，對於呼氣所含酒精成份已達0.55MG／L 或血液濃
    度0.11％ 以上，肇事率為一般正常人之10倍（法務部88年5
    月18日88年度法檢字第1669號函參照）。且被告經警查獲而
    接受測試、詢問時，有語無倫次、意識模糊，注意力無法集
    中之現象，亦有警員製作之刑法第一百八十五條之三案件測
    試觀察紀錄表在卷可證。次按汽車行駛時，駕駛人應注意車
    前狀況，並隨時採取必要之安全措施，道路交通安全規則第
    94 條第3項定有明文。本件被告於服用酒類後駕車，本應注
    意上揭道路交通安全規定，而依當時路況又無不能注意之情
    形，竟因酒後不勝酒力，致疏未注意，以致肇事，並致人受
    傷，是被告顯已達到不能安全駕駛動力交通工具之程度而仍
    駕駛前揭車輛以致肇事，其過失駕駛行為，與告訴人之受傷
    間，具有相當因果關係。被告自白犯罪與事實相符，本件事
    證明確，其犯行應堪認定。
二、另被告肇事當時因酒醉，故於員警到達現場時，並未當場向
    員警表明係肇事者，嗣經員警向在場被告之友人等道義勸說
    後，被告始前往分駐所說明案情並接受酒測等情，除有員警
    製作之職務報告書1 份在卷可佐外，並據證人即員警丙○○
    證述在卷。參以被告自承當場確實未向員警坦承肇事，衡諸
    員警到達現場後，已能從肇事車輛之車牌號碼循線查獲肇事
    嫌疑犯，則被告既係在員警已掌握犯罪嫌疑人後，始前往分
    駐所說明案情，自難認符合自首減刑之要件，附此敘明。
三、核被告甲○○所為，係犯刑法第185條之3之公共危險罪及同
    法第284條第1項前段之過失傷害罪。被告所犯上開二罪，罪
    名不同，行為互殊，應分論併罰。
四、原審認被告犯罪事證明確，予以論罪科刑，固非無見。惟查
    ，被告所犯過失傷害罪，係因酒醉駕車，因而致人受傷，應
    依道路交通管理處罰條例第86條第1 項之規定，加重其刑至
    1/2 ，原審未予審酌，自有未洽。另被告肇事後，於本件上
    訴審理期間，已和告訴人達成和解，有臺中縣東勢鎮調解委
    員會調解書1 份附卷可參，原審未及審酌；及被告行為後，
    中華民國96年罪犯減刑條例業已施行，原審亦未及適用該條
    例宣告減刑，均有未合。檢察官上訴指摘原判決不當為有理
    由，自應由本院將原判決撤銷改判。
五、爰審酌被告飲酒後，已達不能安全駕駛交通工具之狀態，仍
    貿然駕車行駛，其酒精濃度高達每公升1.08毫克，危害道路
    交通安全至鉅，且告訴人受傷之程度非輕，惟被告犯後坦承
    犯行，且已就傷害部分與告訴人達成和解等一切情狀，分別
    量處如主文所示之刑。
六、又被告本案犯罪時間係在96年4 月24日以前，合於中華民國
    96年罪犯減刑條例所定減刑要件，應依該條例第2條第1項第
    3 款規定，分別減其刑期2分之1。並均諭知易科罰金之折算
    標準，同時定應執行刑，並諭知易科罰金之折算標準。
據上論斷，應依刑事訴訟法第455 條之1第1項、第3項、第369條
第1項前段，第364條，刑法第185條之3、第284條第1項前段、第
51條第5款、第41條第1項前段、刑法施行法第1條之1，道路交通
管理處罰條例第86條第1項，中華民國96年罪犯減刑條例第2條第
1項第3款、第7條、第9條，判決如主文。
中　　華　　民　　國　　96　　年　　10　　月　 　4　　日
                  刑事第六庭  審判長法官  洪俊誠
                                    法官  唐敏寶
                                    法官  高英賓
上正本證明與原本無異。
本件不得上訴。
                                  書記官  司立文
中　　華　　民　　國　　96　　年　　10　　月　 　4　　日
附錄本案論罪科刑法條全文：
中華民國刑法第185條之3
服用毒品、麻醉藥品、酒類或其他相類之物，不能安全駕駛動力
交通工具而駕駛者，處1年以下有期徒刑、拘役或3萬元以下罰金
。
中華民國刑法第284條
因過失傷害人者，處 6 月以下有期徒刑、拘役或 5 百元以下罰
金，致重傷者，處1年以下有期徒刑、拘役或5百元以下罰金。
從事業務之人，因業務上之過失傷害人者，處 1 年以下有期徒刑
、拘役或1 千元以下罰金，致重傷者，處 3 年以下有期徒刑、
拘役或2千元以下罰金。
